# 一次性投入跨年度研发

提问人：rociscpa 时间：2022-04-27 14:52:08
A公司开发了一款新产品，但是只是在实验室研发成功，对于规模化生产的生产工艺其实没有任何积累。现在需要对实验室里的成果进行规模化落地的生产工艺进行研发。假设 10 月份投入 600万材料及人工等，由于该产品生产时间较长，需要半年后才能知道结果。根据历史经验，良品率只有20%。
请教陈版 问题 1 ：该等投资 600 万的事项是否能视为研发活动。我个人认为是可以的，因为公司从未生产过该等产品，只是在实验室进行了研发，从实验室的样品到生产出和行业其他公司接近的良品率需要耗费较长时间，这种投入实际上是一种对生产工艺的研发活动，如果在该批次研发活动结束有合格品产出，则相应的产出应该冲减研发费用。
问题 2 ：该等 600 万研发活动是否应当在投入时点一次性费用化，还是应该在先归集到研发支出，研发活动结束后再根据结果分别转至研发费用和存货成本？如果是后一种处理的话，有可能在良品率提升的那年导致回冲研发费用，使得研发费用出现负数。

回答人：chenyiwei
1 、可以视为研发活动（生产工艺的设计和改进）。
2 、应根据无形资产准则规定的研发支出资本化条件，判断能否符合。其中的主要考虑是对最终研发成功的可能性的估计。如果因缺乏相关技术积累和历史经验，无法合理估计的，则应将这部分投入一次性予以费用化处理，全部计入投入当年的研发费用。

提问人：awakenstriving 时间：2022-06-13 12:48:44
陈老师，您好！请教您：在生产工艺的设计和改进过程中，需要不断投入原材料、研发人员和生产人员去试制产品，消耗的材料去向分为不形成合格品和形成合格品。请问陈老师，最终冲减研发费用的验收入库产品成本是否为产成品按照BOM形成的材料成本（即不包含非正常损耗材料成本）、分摊的生产人员工资以及其他间接费用？

回答人：chenyiwei
是，可以这样理解。